# 公司为供应商代保管包装材料处理咨询

提问人：jiangzekuan 时间：2021-05-26 11:20:17
背景介绍：被审计单位目前为包装材料代为保管运送至被审计单位库房的包装材料，企业认定为自身的一项存货，并同时确认一项负债。
业务描述：（ 1 ）被审计单位根据经销商订单确认包装材料需求，向包装材料供应商下订单，包材供应商根据订单生产包装材料，后运送至被审计单位包装材料代保管库房，由保管员签字确认，合同同时约定“保管员签字的送货回单，只能说明到货时间、数量、品种、规格，不能作为买受人的验收凭据，买受人质量部门出具的《包装材料检验结果通知单》才是有效的验收凭证之一。”；（ 2 ）“买受人可代为保管出卖人运输到买受人处的包装材料，买受人代为保管期间的安全风险责任和费用由出卖人承担。”；（ 3 ）根据实际情况被审计单位未使用完的包材可以退回给包材供应商，或由被审计单位销毁，损失由供应商承担。根据合同约定“出卖人必须保护买受人在出卖人处所生产的包装材料的相关知识产权，出卖人不得参与假冒买受人产品的违法活动，有义务协助买受人打击假冒买受人产品的违法行为；出卖人生产的买受人包装材料必须统一发送到买受人仓库，如出卖人将包装材料发到第三方的，视为出卖人参与假冒买受人产品的违法活动。出卖人有上述情形之一，经查证属实，由出卖人按实际查实包装材料及假冒产品价值的 3 倍向买受人支付违约金，同时买受人有权追究出卖人的法律责任，并终止合同，取消出卖人供应商资格。”；（ 4 ）供应商为被审计单位生产的包装材料为企业定制模具生产，按照合同约定严禁外流，合同约定为“出卖人在生产过程中所产生的次品、废品和买受人拒收或清退的不合格品，出卖人必须严格控制，妥善处理，严禁外流。”
问题：企业目前采用的是确认该部分包装材料作为企业的一项存货并同时确认一项负债，该做法是否合适？

回答人：chenyiwei
“企业目前采用的是确认该部分包装材料作为企业的一项存货并同时确认一项负债”这种做法具有一定的合理性。
该包装材料是供应商根据被审计单位的需求为其定制生产的，仅可供被审计单位使用，并有严禁外流的约定。这种情况下，供应商只可能根据被审计单位的订单安排生产，货物运到被审计单位仓库后，虽然形式上只是代保管，但供应商不可能收回所发出的货物，该货物后续的验收、领用、销毁等环节均由被审计单位控制，因此应确认为被审计单位的存货。
主帖中提到的代保管等条款均为保护性条款，对控制权和风险报酬转移的判断无实质性影响。